# Laboratorio 1

Se cuentan con registros de las notas de 5 estudiantes:

| Estudiante | Nota 1 | Nota 2 | Nota 3 | Nota 4 | \> 18 |
|------------|--------|--------|--------|--------|-------|
| S1         | 50.4   | 62.3   | 92.1   | 77.6   | TRUE  |
| S2         | 41.7   | 87.9   | 75.3   | 72.4   | FALSE |
| S3         | 30.3   | 67.8   | 69.3   | 71.2   | FALSE |
| S4         | 65.4   | 85.1   | 92.3   | 96.8   | TRUE  |
| S5         | 70.4   | 88.2   | 95.2   | 90.7   | TRUE  |

: data

## 1. Vectores y matrices

### 1.1 Cree un vector por cada estudiante:

```{r}
student_1 <- c(50.4, 62.3, 92.1, 77.6, TRUE)
student_2 <- c(41.7, 87.9, 75.3, 72.4, FALSE)
student_3 <- c(30.3, 67.8, 69.3, 71.2, FALSE)
student_4 <- c(65.4, 85.1, 92.3, 96.8, TRUE)
student_5 <- c(70.4, 88.2, 95.2, 90.7, TRUE)
```

### 1.2 Cree un vector *students_vector*, con base en los anteriores:

```{r}
students_vector <- c(student_1, student_2, student_3, student_4, student_5)
```

### 1.3 Construya una matriz de nombre *students_matrix* basada en *students_vector*:

```{r}
students_matrix <- matrix(students_vector, byrow=TRUE, nrow=5)
```

## 2. Nombrado de una matriz

### 2.1 Cree los vectores *name_students* y *name_courses_legal* con los siguientes valores:

```{r}
name_students <- c('Lily Brown', 'David Moore', 'Susan Taylor', 'Mike Jones', 'Tom Hill')
name_courseslegal_age <- c('TIC', 'Accounting', 'Psychology', 'Ethics', 'Legal_age')
```

### 2.2 Utilice los vectores anteriores para nombra la matriz *students_matrix*

```{r}
rownames(students_matrix) <- name_students
colnames(students_matrix) <- name_courseslegal_age
```

## 3. rowSums, cbind

### 3.1 Cree el vector *total_grade_student* que contenga la sumatorio de todas las notas por cada estudiante.

```{r}
students_notes <- students_matrix[, 1:4]
total_grade_student <- rowSums(students_notes)
```

### 3.2 Pegue el vector *total_grade_student* con la matriz *students_matrix* y asigne el resultado a *result_students*.

```{r}
result_students <- cbind(students_matrix, total_grade_student)
```

## 4 Seleccionado elementos de una matriz

### 4.1 De la matriz *result_students* seleccione la fila 1, 3 y 5 y las columnas 2 y 4. Almacene en *selected_elements* e imprima el resultado

```{r}
selected_elements <- result_students[c(1,3,5), c(2,4)]
print(selected_elements)
```

## 5 Data frames

### 5.1 Construya un data fram de nombre *students_grades_df* utilizando la matriz *result_studentes*

```{r}
students_grades_df <- data.frame(result_students)
```

### 5.2 Utilice la función *subset* en *students_grades_df* para filtar por la siguiente condición: Que la columna *Accounting* sea mayor a 80 y que *Legal_age* sea verdadero.

```{r}
subset(students_grades_df, Accounting > 80 & Legal_age == TRUE)
```

## 6 Funciones, condicionales y bucles

### 6.1 Construya una función de nombre *students_projection* que recorra la matrix *result_students*.

```{r}
students_projection <- function(){
  for (i in c(1:nrow(result_students))){
    for (j in c(1:4)){
      # print(result_students[i, j])
    }
  }
}
```

### 6.2 Al recorrer filas y columnas obtendrá el valor de la nota que se encuentra en cada celda de la matriz, con ese valor aplique las siguientes condiciones para imprimir un mensaje.

```{r}
students_projection <- function(){
  for (i in c(1:nrow(result_students))){
    for (j in c(1:4)){
      nota <- result_students[i, j]
      if (nota <= 45){
        print("Student at risk")
      } else if(nota < 61) {
        print("Student may be approved")
      } else {
        print("Student approved")
      }
    }
  }
}
```

### 6.3 Pruebe la función haciendo un llamado a la misma.

```{r}
students_projection()
```

# Data frames y lapply

### 7.1 Construya la función *index_education* que reciba un parámetro de nombre *grade*. La función debe operar la siguiente fórmula.

```{r}
index_education <- function(grade){
  return ((1 + (grade/100)) / 2)
}
```

## 7.2 Utilice *students_grades_df* seleccionando todas las filas y solamente las primeras 4 columans, luego asigne el resultado en *all_students_grade*.

```{r}
all_students_grade <- students_grades_df[, c(1:4)]
```

### 7.3 Utilice *lapply* pasando de parámetros *all_students_grade* y la función *index_education*

```{r}
lapply(all_students_grade, index_education)
```

## 8 Math utilities

### 8.1 Utilice *students_grades_df* y obtenga el promedio de las 4 asignaturas, luego asigne los resultados en un vector de nombre *score_mean*.

```{r}
score_mean <- sapply(students_grades_df[, 1:4], mean)
score_mean
```
